# 备考财务报表的编制问题

提问人：1226829524 时间：2022-09-03 17:50:28
您好老师，有个问题咨询您一下：
《 公开发行证券的公司信息披露内容与格式准则第 26 号-上市公司重大资产重组申请文件》中规定：上市公司 拟进 行《重行《重 组办 法》第十三条 规 定的重大 资产 重重 组 的的，， 还应 当披露依据重 组 完完成后的成后的 资产 架架构构 编 制的上市公司最近一年及一期的 备 考考 财务报 告和告和 审计报 告。其他重大 资产 重重 组 ，， 应 当披露最近一年及一期的 备 考考 财务报 告和告和 审阅报 告。告。
请问 老老 师 ：：
1 、其他重大 资产 重重 组 ，， 应 当披露最近一年及一期的 备 考考 财务报 告和告和 审阅报 告。是指的 标 的的 资产 的的 备 考考 财务报 告和上市公司的 审阅报 告告 吗 ？？
2、 为 什什么么我看有的公司是出具两两年一期的 备 考考 财务报 告和告和 审阅报 告告呢？，呢？， 这 种种的出具的出具两两年一期的 备 考考 财务报 告和告和 审阅报 告是基于什么么考考 虑 呢？呢？
幸苦老幸苦老 师给 指点下指点下，，多多 谢 您您了。了。

回答人：chenyiwei
1 、通常指以上市公司为会计主体编制的备考报表和针对该备考报表的审阅报告。即假设拟实施的重大资产重组已在备考报表报告期的最早期初完成的情况下，模拟其对于上市公司合并报表的影响。
2 、部分案例披露两年一期的备考财务报告和审阅报告可能是一些特殊情况下的监管要求，或者由于重大资产重组申报和审核时间较长，最初提交资料已过期，直接在最初申报资料基础上“加期”等原因所导致。